臺灣高等法院臺中分院刑事判決
110年度金上訴字第786、790號
上　訴　人　
即　被　告　陳人豪　男　(民國00年0月00日生)
　　　　　　　　　　身分證統一編號：Z000000000號
　　　　　　　　　　住○○市○區○○路0段000巷0號
　　　　　　　　　　居臺中市○區○○街000號8樓之1
選任辯護人  劉錦勲律師
            韓國銓律師
　　　　　　賴鴻鳴律師
上　訴　人　
即　被　告　李俊明　男　(民國00年00月00日生)
　　　　　　　　　　身分證統一編號：Z000000000號
　　　　　　　　　　住○○市○○區○○路0段000號
　　　　　　　　　　居臺中市○區○○街000號8樓之1
上列上訴人因洗錢防制法等案件，不服臺灣臺中地方法院108年
度金訴字第166號、109年度金訴字第8號中華民國110年1月15日
第一審判決（起訴案號：臺灣臺中地方檢察署108年度偵字第156
90號，追加起訴案號：108 年度偵字第30462 號、第30654 號、
第32327 號），提起上訴，本院判決如下：
    主  文
原判決關於陳人豪附表一編號1、5、6、25、30；及李俊明附表
一編號4、25，及定其2人應執行刑及沒收部分均撤銷。
陳人豪犯如附表一編號1、5、6、25、30「罪刑」欄所示之罪，
各處如附表一編號1、5、6、25、30「罪刑」欄所示之刑。
李俊明犯如附表一編號4、25「罪刑」欄所示之罪，各處如附表
一編號4、25「罪刑」欄所示之刑。
其他上訴駁回。
陳人豪撤銷改判部分與上訴駁回部分，有期徒刑部分應執行有期
徒刑貳年貳月，罰金刑部分應執行罰金新臺幣壹拾萬元，罰金如
易服勞役，以新臺幣壹仟元折算壹日。扣案如附表二編號2所示
之物沒收；未扣案之犯罪所得新臺幣壹萬玖仟元沒收，於全部或
一部不能沒收或不宜執行沒收時，追徵其價額。
李俊明撤銷改判部分與上訴駁回部分，有期徒刑部分應執行有期
徒刑壹年，罰金刑部分應執行罰金新臺幣伍萬元，罰金如易服勞
役，以新臺幣壹仟元折算壹日。扣案如附表二編號5、7-11所示
之物沒收；未扣案之犯罪所得新臺幣肆萬柒仟元沒收，於全部或
一部不能沒收或不宜執行沒收時，追徵其價額。
      事    實
一、陳人豪、李俊明於民國108 年1 月間，加入姓名年籍不詳綽
    號「阿豪」、「AMG 」等成年人所屬3 人以上以實施恐嚇取
    財為手段，並具有持續性及牟利性之有結構性犯罪組織。陳
    人豪、李俊明2 人及前開組織成員復與林靜君（所涉犯行，
    業經原審判處罪刑確定）共同基於意圖為自己不法所有及隱
    匿、掩飾他人犯罪所得之洗錢犯意聯絡，由前開集團不詳成
    員以在賽鴿放飛路徑上架設鳥網，使賽鴿於該路徑上不慎中
    網，再由前開集團成員予以捕捉之方式，竊取如附表一所示
    被害人之賽鴿得逞（無證據證明陳人豪及李俊明與前開集團
    成員間有竊盜之犯意聯絡）。前開集團成員於取得賽鴿腳環
    上所留載有被害鴿主姓名及聯絡電話後，即由前開集團成員
    於附表一所示之被害人遭恐嚇日期，致電如附表一所示之被
    害人恫稱已擄獲被害人所飼養之賽鴿，需付款贖回，並在電
    話中告知或以簡訊發送前開集團成員所蒐集之如附表一所示
    之人頭帳戶（人頭帳戶申設人所涉幫助恐嚇取財罪嫌，另由
    警方移送偵辦）帳號予附表一所示之被害人，以加害被害人
    財產之事恐嚇附表一所示之被害人，使附表一所示之被害人
    （除編號5外）均因畏懼辛苦訓練之賽鴿無法飛回，而聽從
    前開集團成員之指示，分別於附表一所示之匯款時間，匯入
    如附表一所示金額至如附表一所示帳戶內（編號5之被害人
    則係為報案以便凍結帳戶而匯款10元），再由前開集團成員
    上手交付如附表一所示之人頭帳戶金融卡、密碼予陳人豪、
    李俊明，再由陳人豪轉交給林靜君，依前開集團成員之指示
    ，於附表一所示之時間、地點，分別提領如附表一所示恐嚇
    取財所得之贖金得手，因而恐嚇取財得逞（編號5部分則為
    恐嚇取財未遂）。嗣經如附表一所示之被害人報警循線追查
    ，始悉上情。
二、案經如附表一編號5 、7 、9 、11、12、16、18、25、26所
    示之被害人告訴暨臺中市政府警察局刑事警察大隊移送臺灣
    臺中地方檢察署檢察官偵查起訴。
      理    由
壹、證據能力之說明：
一、按組織犯罪防制條例第12條第1項中段規定：「訊問證人之
　　筆錄，以在檢察官或法官面前作成，並經踐行刑事訴訟法所
　　定訊問證人之程序者為限，始得採為證據。」以立法明文排
　  除被告以外之人於檢察事務官、司法警察官或司法警察調查
    中所為之陳述，得適用刑事訴訟法第159條之2、第159條之3
    及第159條之5等規定。此為刑事訴訟關於證據能力之特別規
    定，較諸刑事訴訟法證據章有關傳聞法則之規定嚴謹，且組
    織犯罪防制條例迭經修正，均未修正上開規定，自應優先適
    用。是在違反組織犯罪防制條例案件，證人於警詢時之陳述
    ，即絕對不具證據能力，無刑事訴訟法第159條之2、第159
    條之3及第159條之5等規定適用之餘地，自不得採為判決基
    礎。是本案關於證人之警詢筆錄，於上訴人即被告（下稱被
    告）陳人豪、李俊明所犯組織犯罪防制條例罪部分，均不具
    有證據能力，本院於被告2人所犯參與犯罪組織罪部分，均
    排除證人之警詢筆錄作為證據，先予敘明。
二、按被告以外之人於審判外之陳述，雖不符刑事訴訟法第159
    條之1至第159條之4之規定，而經當事人於審判程序同意作
    為證據，法院審酌該言詞陳述或書面陳述作成時之情況，認
    為適當者，亦得為證據。當事人、代理人或辯護人於法院調
    查證據時，知有第159條第1項不得為證據之情形，而未於言
    詞辯論終結前聲明異議者，視為有前項之同意，刑事訴訟法
    第159條之5定有明文。核其立法意旨在於傳聞證據未經當事
    人之反對詰問予以核實，原則上先予排除。惟若當事人已放
    棄反對詰問權，於審判程序中表明同意該等傳聞證據可作為
    證據，或於言詞辯論終結前未聲明異議，基於尊重當事人對
    傳聞證據之處分權，及證據資料愈豐富，愈有助於真實發見
    之理念，且強化言詞辯論主義，使訴訟程式得以順暢進行，
    上開傳聞證據亦均具有證據能力。查：本判決所引下列被告
    以外之人於審判外所為之陳述及卷內其他書證、物證，檢察
    官、被告陳人豪、李俊明2人及辯護人均表示對該等證據無
    意見，對於供述證據部分並均於原審及本院明示同意作為證
    據，於本院審理時亦未就卷內證據資料之證據能力有所爭執
    ，且迄本案言詞辯論終結前，均未主張有刑事訴訟法第159
    條第1項不得為證據之情形，而經本院審酌上開證據作成時
    之情形，並無人情施壓或干擾，亦無不當取證之情形，認為
    以之作為本案之證據亦屬適當，是上揭證據自均具有證據能
    力。
貳、實體之說明：
一、認定犯罪事實之證據及理由：
    上開事實，迭據被告陳人豪、李俊明於偵查、原審及本院均
    坦承不諱，核與同案被告林靜君、吳俞鈞自白之事實相符（
    見原審卷第480 、534 頁），亦與另案被告林祐任之供述相
    符（見 108偵30654 卷第87至93頁），並與證人即告訴人或
    被害人莊國典、劉醇宗、黃怡中、許乃文、許進義（見108 
    偵15690 卷一第145 至146 及卷二237 至238 、卷一第257 
    至 258及卷二251 至252 、卷一第271 至272 及卷二265 至
    266 、卷一第279 至280 及卷二273 至274 與卷一365 至36
    6 及卷二291 至292 、卷一第281 至284 及卷二275 至278 
    頁）、康嘉倫、郭美慧、林宗賢、黃國宏、林滿玲、謝南港
    、陳昆泉、黃燕華、蔡益成、陳宗田、古坤城、鄭文智、李
    文賢、湯智超、何秉昌、賴依晨、卓聖輝、葉建志、陳宏彰
    、張文宗、蔡忠龍、劉明安、郭秀碧、朱淑華、蔡弘揚、余
    柏堅等人於警詢之指訴相符（見偵108 偵30654 卷第127 至
    129、108 偵32327 卷第173 至174 、187 至191 、199 至2
    00、207 至209 、211 至212 及231 至233 、213 至215 、
    221至223 、227 至229 、234 至235 、237 至238 、239 
    至240 、245 至247 、251 至253 、259 至261 、263 至26
    4 、281 至283 、285 至287 、293 至297 、303 至305 、
     313至315 、319 至320 、333 至335 、347 至348 、355 
    至356 、411 至412 、412 至414 、415 至416 頁，108 偵
    32327 卷第227 至229 頁），再與證人黃啟宗、陳怡螢、莊
    美秀、吳啟明、林雅鈴、方素娥、鄭英慶於警詢時之陳述一
    致（見108 偵32327 卷第181 至182 、197 至198 、227 至
    229 、241 至243 、245 至247 、277 至278 、339 至341 
    頁），並有指認犯罪嫌疑人紀錄表--指認人：( 1)陳人豪【
    指認李俊明】( 2)陳人豪【指認李俊明、林靜君】、ATM監
    視器翻拍畫面( 1) 108年1 月24日( 2) 108年1 月14日( 3)
     108年1 月31日( 4) 108年2 月8 日( 5) 108年1 月27日( 
    6) 108年3 月6 日( 7) 108年1 月13日( 8) 108年3 月27日
    ( 9)108 年4 月3 日( 10) 108 年1 月23日( 11) 108 年1 
    月26日、林凡翔申設之台新商業銀行帳號00000000000000號
    帳戶交易明細、臺中市政府警察局刑事警察大隊108 年6 月
    3 日12時29分許搜索扣押筆錄【執行處所：桃園國際機場第
    2 航廈B2停車場（B2 F-0827 ）、受執行人：陳人豪、林靜
    君】、扣押物品目錄表、臺灣臺中地方法院108 年聲搜字第
    821 號搜索票、臺中市政府警察局刑事警察大隊108 年6 月
    3 日16時55分許搜索扣押筆錄【執行處所：臺中市○區○○街0
    00 號8N、受執行人：陳人豪】、扣押物品目錄表、臺灣臺
    中地方法院搜索票、臺中市政府警察局刑事警察大隊108 年
    6 月3 日16時55分許搜索扣押筆錄【執行處所：臺中市○區○
    ○街000 號8N、受執行人：林靜君】、扣押物品目錄表、扣
    案金融卡影本、扣押物品照片（莊國典）、內政部警政署反
    詐騙案件紀錄表、郵政自動櫃員機交易明細表2 紙、臺南市
    政府警察局第五分局受理刑事案件報案三聯單、金融機構聯
    防機制通報單、受理詐騙帳戶通報警示簡便格式表、車牌號
    碼000-0000號車輛詳細資料報表、劉祉麟申設之華南商業銀
    行帳號000000000000號帳戶交易明細、莊春伴申設之臺灣銀
    行帳號000000000000號帳戶交易明細、許雋強申設之永豐商
    業銀行帳號00000000000000號帳戶交易明細（劉醇宗）、內
    政部警政署反詐騙案件紀錄表、郵政自動櫃員機交易明細表
    1 紙、高雄市政府警察局仁武分局仁美派出所受理各類案件
    紀錄表、受理刑事案件報案三聯單、受理詐騙帳戶通報警示
    簡便格式表（黃怡中）、內政部警政署反詐騙案件紀錄表、
    國泰世華銀行客戶交易明細表1 紙、臺南市政府警察局第五
    分局偵查隊受理詐騙帳戶通報警示簡便格式表、受理刑事案
    件報案三聯單（許乃文2/8 ）、內政部警政署反詐騙案件紀
    錄表、中國信託銀行ATM 交易明細2 紙、臺南市政府警察局
    第五分局偵查隊金融機構聯防機制通報單、受理詐騙帳戶通
    報警示簡便格式表、受理刑事案件報案三聯單、彭宏聖申設
    華南商業銀行帳號000000000000號帳戶交易明細（許乃文3/
    6 ）、內政部警政署反詐騙案件紀錄表、中國信託銀行ATM 
    交易明細1 紙、臺南市政府警察局第五分局偵查隊受理詐騙
    帳戶通報警示簡便格式表、受理刑事案件報案三聯單、金融
    機構聯防機制通報單（見108 偵 15690卷一第13至19、83至
    89、25、41及95至99、51、53、55、57及71、59至69、73、
    75至77、91、93、45至48、107 至 111、115 至123 、129 
    至133 、139 、141 、143 、147 、149 至152 、153 、19
    1 至196 、197 至200 、201 至202 、255 、259 、261 至
    262 及264 、269 、273 、275 至 276、277 、285 及287 
    、289 至290 、315 至316 、363 、367 、368 至370 頁）
    、指認犯罪嫌疑人紀錄表--指認人：陳人豪【指認上手王龍
    洋】、「沙鹿新庄永順宮五府千歲廟口停車場」照片【交付
    贓款予上手地點】、臺南市政府警察局刑事警察大隊108 年
    6 月30日查證報告及檢附：( 1)通訊監察譯文（監察電話：
    0000000000，不詳男子、期間：108 年3 月8 日）( 2)土地
    銀行帳號000000000000號帳戶於108 年3 月22、27、28日、
    4 月5 、14日、5 月31日遭車手領款之ATM 及路口監視器畫
    面( 3)桂花鄉大樓106 年度現住戶資料表( 4)車牌號碼000-
    0000號車輛詳細資料報表( 5)林靜君讓渡車牌號碼000-0000
    號自用小客車之汽車讓渡合約書( 6)李俊明受讓車牌號碼00
    0-0000號自用小客車之汽車讓渡合約書、臺中市政府警察局
    刑事警察大隊偵查第四隊偵辦竊鴿勒贖案偵查報告（見108 
    偵15690 卷二第10至12、13、35至37、39至40、41至101 、
    103 、107 、109 、111 、147 至 175頁）、詐欺車手（待
    查明）提領畫面（大胖-李俊明）、指認犯罪嫌疑人紀錄表
    ：⑴108.6.19陳人豪指認王龍洋⑵108.10.3陳人豪指認李俊明
    ⑶108.10.8李俊明指認陳人豪、林靜君⑷108.10.8吳俞鈞指認
    陳人豪⑸108.10.9林靜君指認李俊明、陳人豪、林靜君⑹108.
    10.9吳俞鈞指認林祐任、永順宮五府千歲環境照片帳戶詐欺
    車手（陳人豪）提領畫面2 、詐欺車手（李俊明）提領畫面
    2 、ATM 提款監視器畫面（伯祐）、彰化銀行帳號0000-00-
    00000-0-00吳俞鈞存款交易查詢表、交易明細查詢、詐欺車
    手（林靜君）提領畫面2 、伯祐訊息截圖、吳玉麟郵局帳號
    00000000000000存摺封面及交易明細、臺中市政府警察局第
    一分局民權派出所受理刑事案件報案三聯單（108.4.14吳俞
    鈞）、108.3.15林祐任（伯祐）提領000-000000 00000000 
    帳戶內500 元之畫面、台灣之星資料查詢電話號碼00000000
    00通聯記錄（見108 他7980卷第11至18、77至81、97至107 
    、171 至181 、201 至211 、253 至257 、289 至299 、83
    、109 至123 、161 至169 、213 、215 至225 、249 至25
    1 、275 、277 至279 、281 、301 、315 至323 頁）、指
    認犯罪嫌疑人紀錄表⑴108.10.16 林祐任指認吳俞鈞、林祐
    任、三信商業銀行龍井分行林祐任帳號00-0-0000000 客戶
    基本資料、交易明細查詢、康嘉倫網路ATM 匯款交易明細截
    圖（見108 偵30654 卷第95至100 、119 至125 、131 頁）
    、被害人匯款明細暨詐欺車手（陳人豪、林靜君、李俊明）
    提領時地一覽表、郭美慧之郵局存摺封面、交易明細、身分
    證、林宗賢母親楊佳芬之農會存摺封面與交易明細、黃國宏
    配偶陳羿妘之郵局存摺封面、交易明細、黃燕華手機之ATM 
    交易明細截圖、吳啟明堂弟吳春源之存摺帳戶匯款資料、林
    雅鈴之郵局存摺封面、交易明細、湯智超配偶戴瑋箴之國泰
    世華帳戶存摺、交易明細等資料、賴依晨之郵局帳戶資料、
    交易明細、葉建志銀行帳戶資料、交易明細、陳宏彰手機之
    LINE對話截圖、張文宗女兒張雅玲之帳戶資料、交易明細等
    、蔡忠龍之簡訊截圖、劉明安之銀行存摺、交易明細等資料
    、郭秀碧之銀行帳戶資料、交易明細、涉犯案之帳戶整理、
    個資檢視及交易明細等、莊祐哲、劉明安帳戶資料、交易明
    細等、警示帳戶、金額、提領車手等一覽表、詐欺車手（李
    俊明）提領畫面、詐欺車手（陳人豪）提領畫面、詐欺車手
    （林靜君）提領畫面等資料在卷可稽（見108 偵32327 卷第
    45至48、175 至180 、193 、201 至203 、224 、244 、24
    9 、265 至275 、289 至291 、307 至310 、317 、321 至
    329 、337 、349 至353 、357 至359 、361 至410 、 417
    至427 、451 至452 及471 及477 及481 及485 及491 、45
    3 至463 及483 及487 至489 及493 、465 至469 及473 至
    475 、479 頁），另有扣案如附表二所示之物為憑，上開補
    強證據足以擔保被告陳人豪、李俊明2人前開任意性自白之
    真實性，核與事實相符，自足採為證據。本案事證明確，被
    告2人之犯行堪予認定，應依法論科。
二、論罪科刑部分：
  ㈠行為後法律有變更者，適用行為時之法律。但行為後之法律
    有利於行為人者，適用最有利於行為人之法律，刑法第2 條
    第1 項定有明文。查刑法第346 條業於108 年12月25日經總
    統華總一義字第10800140641 號令修正公布，同年月27日生
    效。原條文規定：「意圖為自己或第三人不法之所有，以恐
    嚇使人將本人或第三人之物交付者，處六月以上五年以下有
    期徒刑，得併科一千元以下罰金。以前項方法得財產上不法
    之利益，或使第三人得之者，亦同。前二項之未遂犯罰之。
    」修正後之條文則為：「意圖為自己或第三人不法之所有，
    以恐嚇使人將本人或第三人之物交付者，處6 月以上5 年以
    下有期徒刑，得併科3 萬元以下罰金。以前項方法得財產上
    不法之利益或使第三人得之者，亦同。前二項之未遂犯罰之
    。」其立法理由係依刑法施行法第1 條之1 第2 項本文規定
    ，將罰金數額修正提高三十倍，以增加法律明確性，並使刑
    法分則各罪罰金數額具內在邏輯一致性。因本次修正僅將所
    定罰金部分，由銀元改以新臺幣計算數額，犯罪構成要件及
    法定刑度均未變更，自無新舊法比較適用問題，應依一般法
    律適用原則，適用現行規定處斷，先予敘明。
  ㈡按組織犯罪防制條例第2 條於民國106 年4 月19日修正公布
    ，並自同年月21日起施行，修正後該條例第2 條第1 項、第
    2 項規定為：「本條例所稱犯罪組織，指三人以上，以實施
    強暴、脅迫、詐術、恐嚇為手段或最重本刑逾五年有期徒刑
    之刑之罪，所組成具有持續性及牟利性之有結構性組織」、
    「前項有結構性組織，指非為立即實施犯罪而隨意組成，不
    以具有名稱、規約、儀式、固定處所、成員持續參與或分工
    明確為必要」，復於107 年1 月3 日修正公布第2 條第1 項
    為「本條例所稱犯罪組織，指三人以上，以實施強暴、脅迫
    、詐術、恐嚇為手段或最重本刑逾五年有期徒刑之刑之罪，
    所組成具有持續性『或』牟利性之有結構性組織。」則依106 
    年4 月19日修正後之組織犯罪防制條例所規定之犯罪組織，
    係「三人以上，以實施強暴、脅迫、詐術、恐嚇為手段或最
    重本刑逾五年有期徒刑之刑之罪，所組成具有持續性及牟利
    性之有結構性組織」，始構成犯罪組織，而107 年1 月3 日
    修正公布之組織犯罪防制條例所規定之犯罪組織，則僅要是
    「三人以上，以實施強暴、脅迫、詐術、恐嚇為手段或最重
    本刑逾五年有期徒刑之刑之罪，所組成具有持續性『或』牟利
    性之有結構性組織」，即構成犯罪組織。經查，被告陳人豪
    、李俊明及其他姓名年籍不詳成年人3 人以上，以實施恐嚇
    取財為手段，所組成具有持續性及牟利性之有結構性組織，
    渠等均明知該集團係將恐嚇取財所得之款項指定匯入所取得
    使用之人頭金融帳戶內，再由車手提領後上繳回集團，以此
    等製造金融斷點之方式，掩飾該恐嚇取財所得之本質及去向
    ，而與該集團成員，共同意圖為自己不法所有，基於恐嚇取
    財之犯意聯絡及行為分擔，共組犯罪集團，足認其組織縝密
    ，分工精細，自須投入相當之成本、時間，自非隨意組成立
    即犯罪，顯係該當「三人以上，以實施詐術為手段，所組成
    具有持續性及牟利性之有結構性組織」，則不論依107 年1 
    月3 日修正公布前後，被告陳人豪、李俊明所參與所屬集團
    ，係該當於「犯罪組織」無疑，先予敘明。而被告陳人豪、
    李俊明對於所加入之集團，係屬三人以上，以實施恐嚇取財
    為手段，所組成具有持續性及牟利性之有結構性組織一節具
    有認識，是被告陳人豪、李俊明如事實欄所示加入上開犯罪
    集團，並擔任車手工作，構成組織犯罪防制條例第3 條第1 
    項後段之參與犯罪組織罪。
  ㈢按洗錢防制法業於105 年12月28日修正公布，並於106 年 6
    月28日生效施行（下稱新法）。修正前該法（下稱舊法）第
    1 條揭櫫之立法目的為「防制洗錢，追查重大犯罪」，而本
    次修法後修正為「為防制洗錢，打擊犯罪，健全防制洗錢體
    系，穩定金融秩序，促進金流之透明，強化國際合作」，其
    立法目的及保護法益，已自單純國家對重大（特定）犯罪之
    追訴及處罰，擴增至防制洗錢體系之健全、金融秩序之穩定
    及透明金流軌跡之建置。至於洗錢犯罪本質在於影響合法資
    本市場並阻撓偵查，且洗錢之行為包含處置（即將犯罪所得
    直接予以處理）、多層化（即為使偵查機關難以追查金流狀
    況，以迂迴層轉、化整為零之多層化包裝方式，掩飾或隱匿
    特定犯罪所得）及整合（即收受、持有或使用他人犯罪所得
    ，使該犯罪所得披上合法之外衣，回歸正常金融體系）等各
    階段行為，其模式不祗一端，故為澈底打擊洗錢犯罪，新法
    乃參照相關國際標準建議及公約之洗錢行為定義，將洗錢行
    為之處置、多層化及整合等各階段，全部納為洗錢行為，而
    於新法第2 條規定：「本法所稱洗錢，指下列行為：一、意
    圖掩飾或隱匿特定犯罪所得來源，或使他人逃避刑事追訴，
    而移轉或變更特定犯罪所得。二、掩飾或隱匿特定犯罪所得
    之本質、來源、去向、所在、所有權、處分權或其他權益者
    。三、收受、持有或使用他人之特定犯罪所得。」以求與國
    際規範接軌。從而，行為人對於特定犯罪所得，基於洗錢之
    犯意，參與整體洗錢過程中任一環節之處置、分層化或整合
    行為，致生新法所保護法益之危險者，即應屬新法所欲禁絕
    之洗錢行為，至該行為是否已使特定犯罪所得轉換成合法來
    源之財產，則非所問。其中，所謂上述第2 款之洗錢類型，
    固多以迂迴曲折之方式輾轉為之，但不以透過多層之交易活
    動為限，且掩飾或隱匿之管道是否為共同正犯或其他第三人
    ，亦可不問。因而過往實務見解認為，行為人對犯特定犯罪
    所得之財物或利益作直接使用或消費之處分行為，或僅將自
    己犯罪所得財物交予其他共同正犯，祗屬犯罪後處分或移轉
    贓物之行為，非本條例所規範之洗錢行為，已與新法所規定
    之洗錢態樣有所扞格。蓋行為人如意圖掩飾或隱匿特定犯罪
    所得來源，而將特定犯罪所得直接消費處分，或移轉交予其
    他共同正犯予以隱匿，甚或交由共同正犯以虛假交易外觀掩
    飾不法金流移動，依新法規定，皆已侵害新法之保護法益，
    係屬新法第2 條第1 或2 款之洗錢行為，尚難單純以不罰之
    犯罪後處分贓物行為視之（最高法院108 年度台上字第3993
    號判決意旨參照）。另過去實務見解認為，行為人對犯特定
    犯罪所得之財物或利益作直接使用或消費之處分行為，或僅
    將自己犯罪所得財物交予其他共同正犯，祇屬犯罪後處分贓
    物之行為，非本條例所規範之洗錢行為，惟依修正後洗錢防
    制法規定，倘行為人意圖掩飾或隱匿特定犯罪所得來源，而
    將特定犯罪所得直接消費處分，甚或交予其他共同正犯，而
    由共同正犯以虛假交易外觀掩飾不法金流移動，即難認單純
    犯罪後處分贓物之行為，應仍構成洗錢防制法第2 條第1 款
    或第2 款之洗錢行為（最高法院108 年度台上字第1744號判
    決要旨參照）。查同案被告吳俞鈞（業經原審判處罪刑確定
    ）等人提供自己之帳戶供犯罪集團於實施恐嚇取財犯罪使用
    ，並由被告陳人豪、李俊明、同案被告林靜君擔任車手出面
    領款後，將款項交付予前開集團成員，以切斷該不法犯罪所
    得與實際來源之關連性，藉由製造繁複之存提往來紀錄，不
    斷轉移不法犯罪所得形式上之所有權，致使檢警機關於檢視
    帳戶之交易明細時，極易因割裂觀察帳戶之資金流動情形，
    以致無從辨識其不法性，或難以追溯特定款項之真正源頭，
    形成追查不法犯罪所得之斷點及阻礙，揆諸前揭說明，被告
    陳人豪、李俊明等人自屬洗錢防制法第2 條第2 款所稱之洗
    錢行為，應依同法第14條第 1項一般洗錢罪規定處罰。
  ㈣按共同正犯，係共同實施犯罪行為之人，在合同意思範圍以
    內，各自分擔犯罪行為之一部，相互利用他人之行為，以達
    其犯罪之目的者，即應對於全部所發生之結果，共同負責。
    共同正犯之犯意聯絡，不限於事前有所協議，其於行為當時
    ，基於相互之認識，以共同犯罪之意思參與者，亦無礙於共
    同正犯之成立；復不以數人間直接發生者為限，即有間接之
    聯絡者，亦包括在內（最高法院28年度上字第3110號、73年
    度台上字第1886號、77年度台上字第2135號等判決意旨參照
    ）。且共同正犯，係共同實施犯罪行為之人，在共同意思範
    圍內，各自分擔犯罪行為之一部，相互利用他人之行為，以
    達其犯罪之目的，其成立不以全體均參與實施犯罪構成要件
    之行為為要件；參與犯罪構成要件之行為者，固為共同正犯
    ；以自己共同犯罪之意思，參與犯罪構成要件以外之行為，
    或以自己共同犯罪之意思，事前同謀，而由其中一部分人實
    行犯罪之行為者，亦均應認為共同正犯，使之對於全部行為
    所發生之結果，負其責任（最高法院92年度台上字第2824號
    判決意旨參照）。是共同正犯在共同意思範圍內，組成一共
    犯團體，倘具有相互利用其行為之共同意思所為，團體中任
    何一人之行為，均為共犯團體之行為，他共犯均須負共同責
    任。被告陳人豪就附表一編號1 至34部分、被告陳人豪與被
    告李俊明就附表一編號4 、25至34由被告李俊明提領部分，
    分別與「阿豪」、「AMG 」及其他真實身分年籍不詳之前開
    集團成員間，有犯意聯絡及行為分擔，應共同負責，論以共
    同正犯。
  ㈤再加重詐欺罪係侵害個人財產法益之犯罪，其罪數計算，以
    被害人數、被害次數之多寡，決定其犯罪之罪數；核與參與
    犯罪組織罪之侵害社會法益，應以行為人所侵害之社會全體
    利益為準據，認定係成立一個犯罪行為，有所不同。同理，
    洗錢防制法之立法目的除了維護金融秩序之外，亦旨在打擊
    犯罪。尤其在個人財產法益犯罪中，行為人詐取被害人金錢
    後，如透過洗錢行為而掩飾、隱匿所得去向，非唯使檢警難
    以追緝，亦使被害人無從求償。故洗錢防制法透過防制洗錢
    行為，促進金流透明，得以查緝財產犯罪被害人所騙金錢之
    流向，而兼及個人財產法益之保護。從而，洗錢防制法第14
    條第1項洗錢罪之罪數計算，亦應以被害人人數為斷。是以
    倘若行為人於參與犯罪組織之繼續中，先後加重詐欺數人財
    物，使被害人將款項匯入詐欺集團成員指定之帳戶，以隱匿
    詐欺所得去向，因行為人僅為一參與組織行為，侵害一社會
    法益，應僅就「首次」犯行論以參與犯罪組織罪、加重詐欺
    罪、一般洗錢罪之想像競合犯，而其後之犯行，乃為其參與
    組織之繼續行為，為避免重複評價，當無從將一參與犯罪組
    織行為割裂再另論一參與犯罪組織罪，而與其後所犯加重詐
    欺罪及一般洗錢罪從一重論處之餘地（最高法院107年度台
    上字第1066號判決意旨參照）。同理，就被告等所犯參與犯
    罪組織應僅就「首次」犯行論以參與犯罪組織罪、恐嚇取財
    罪、一般洗錢罪之想像競合犯。
  ㈥核被告陳人豪就附表一編號25（即首次）所為，係犯組織犯
    罪防制條例第3 條第1 項後段之參與犯罪組織罪、洗錢防制
    法第14條第1項一般洗錢罪、刑法第346條第1項恐嚇取財罪
    ；就附表一編號1至4、6至24、26至34所為，係犯洗錢防制
    法第14條第 1項一般洗錢罪、刑法第346 條第1 項恐嚇取財
    罪；就附表一編號5部分，係犯洗錢防制法第14條第1、2項
    一般洗錢未遂罪、刑法第346條第3項、第1項恐嚇取財未遂
    罪。公訴意旨雖認被告陳人豪就附表一編號5部分，除係犯
    洗錢防制法第14條第1項一般洗錢罪、刑法第346條第1項恐
    嚇取財既遂罪。惟查，附表一編號5之告訴人劉醇宗於108年
    1月26日警詢時陳稱：因我遭擄鴿勒贖，所以到派出所報案
    製作筆錄。是於108年01月19日08時起發生，在高雄市鳥松
    區大同路53巷內鴿舍，陸續接獲擄鴿犯嫌未顯示電話號碼的
    來電，我因之前已發生數起類似案件，經常錢匯了但鴿子不
    是未返就是鴿身翅膀受損，所以此次每個帳戶均匯款新台幣
    10元整才向警方報案，讓這些詐騙帳戶提報為警示帳戶。我
    總計匯款6次，每個詐騙帳戶都匯款新台幣10元整，總計損
    失新台幣60元整。共有…000-0000000000000000（華南銀行
    萬華分行：台北市○○區○○路000號）等語（偵卷一第257至25
    8頁；偵卷二第251至252頁），足見告訴人劉醇宗雖有接獲
    恐嚇取財電話，惟係因為了報案而使歹徒所提供之帳戶被提
    報為警示帳戶始匯款10元至該帳戶，並非因受恐嚇而匯款，
    從而此部分金額既非因其受恐嚇而匯款，亦非屬犯罪之贓款
    ，則被告等人此部分所為，應係構成恐嚇取財未遂罪及一般
    洗錢未遂罪。公訴意旨謂此部分亦係構成恐嚇取財及一般洗
    錢既遂罪，則有未洽，惟此屬犯罪事實之一部減縮，自無須
    變更起訴法條。另核被告李俊明就附表一編號25（即首次）
    所為，係犯組織犯罪防制條例第3 條第1 項後段之參與犯罪
    組織罪、洗錢防制法第14條第1項一般洗錢罪、刑法第346條
    第1項恐嚇取財罪；就附表編號4、26至34所為，係犯洗錢防
    制法第14條第1 項一般洗錢罪、刑法第346 條第1 項恐嚇取
    財罪。
  ㈦再按刑法上之接續犯，係指以單一行為，經數個階段，持續
    侵害同一法益而言；如數行為於同時同地或密切接近之時地
    實施，侵害同一之法益，各行為之獨立性極為薄弱，依一般
    社會健全觀念，在時間差距上，難以強行分開，在刑法評價
    上，以視為數個舉動之接續施行，合為包括之一行為予以評
    價，較為合理，則屬接續犯，而為包括之一罪（最高法院70
    年度台上字第2898號、86年度台上字第3295號判決意旨參照
    ）。是同一被告雖有數次提領行為，然均係提領同一被害人
    所匯入款項，因被害人同一，犯罪手法相同，犯罪之時間亦
    屬密接，各行為之獨立性薄弱，依一社會健全觀念，在時間
    差距上，難以強行分開，在法律概念上應視為數個舉動之接
    續行為，而合為包括之一行為予以評價，論以成立一罪為已
    足。
  ㈧被告陳人豪所犯如附表一編號25 所示之恐嚇取財罪、一般洗
    錢罪及參與犯罪組織罪，及附表一編號1 至4、6至24、26至
    34所示之恐嚇取財罪、一般洗錢罪，附表一編號5所示之恐
    嚇取財未遂罪、一般洗錢罪，均係以一行為觸犯數罪名，侵
    害不同法益，係成立異種想像競合犯，應依刑法第55條規定
    ，各從一重之一般洗錢罪處斷；被告李俊明所犯如附表一編
    號25 所示之恐嚇取財罪、一般洗錢罪及參與犯罪組織罪，
    及附表一編號4、26至34所示之恐嚇取財罪、一般洗錢罪，
    均係以一行為觸犯數罪名，侵害不同法益，係成立異種想像
    競合犯，亦應依刑法第55條規定，各從一重之一般洗錢罪處
    斷。
  ㈨按犯洗錢防制法第14、15條之罪，在偵查或審判中自白者，
    減輕其刑，同法第16條第2 項定有明文。被告2 人均係犯刑
    恐嚇取財罪、洗錢防制法第14條第1 項一般洗錢罪，而就附
    表一編號25部分，另犯組織犯罪防制條例第3條第1項後段參
    與犯罪組織罪，因各罪均具想像競合關係而從一重之一般洗
    錢罪論處。被告2 人既於偵查、原審及本院均就犯罪事實自
    白不諱，自應適用是項規定，依法減輕其刑。至於被告2人
    所犯附表一編號25部分，雖亦同時犯組織犯罪防制條例第3
    條第1項參與犯罪組織罪，且渠等均於偵、審中均坦承犯行
    ，而符合組織犯罪防制條例第8條第2項之減刑規定，惟因此
    部分均從一重之一般洗錢罪處斷，故僅得作為量刑之參考，
    附此敘明。
參、上訴駁回部分：
　　原審認被告陳人豪就附表一編號2至4、7至24、26至29、31
    至34部分，及被告李俊明就一編號26至34分，認其2人均罪
    證明確，並審酌被告陳人豪、李俊明2 人，不思以正途賺取
    所需，竟結合其他人員共同實施犯罪，貪圖一己不法私利，
    擔任車手，顯然缺乏法治觀念，漠視他人財產權；又利用集
    團間多人分工遂行犯罪之模式，集團上游又刻意製造諸多成
    員間之斷點，使偵查機關難以往上追緝，集團首腦繼續逍遙
    法外，而不法所得之金流層轉，無從追蹤最後去向，造成被
    害人財產無法追回及社會互信基礎破毀，衍生嚴重社會問題
    。尤其我國近年來詐騙事件層出不窮，行政機關投入大量成
    本宣導，民間金融機構亦戮力防範，迄今仍無法有效遏止詐
    欺集團，此種犯罪類型原不應輕縱；惟念及被告2人於犯後
    坦承犯行，其中陳人豪已與被害人林滿玲、鄭文智、湯智超
    、賴依晨、陳宏彰、蔡忠龍等人達成調解，被告李俊明已與
    賴依晨、陳宏彰、張文宗、蔡忠龍等人達成調解之犯後態度
    ，有原審法院109 年度中司刑移調字第721 、722 、723 、
    729 、730 、733 、993 號調解程序筆錄在卷可證（見109 
    金訴8 卷第405 至406 、 407至408 、409 至410 、411 至
    412 、413 至414 、415 至416 、441 至442 頁）；兼衡被
    告陳人豪自述專科肄業之教育程度、父母親分別為65歲、64
    歲、幫忙家裡在夜市擺攤、離婚、育有8 歲、12歲小孩、與
    前妻共同扶養、每月收入3 萬5,000 元、經濟狀況勉持、有
    時會捐款給流浪狗、動物之家等語；被告李俊明自述國中肄
    業之教育程度、會協助扶養年近60歲之父母親、未婚、育有
    9 歲、 5歲小孩、與女友共同扶養、現擔任業務、每月收入
    2 萬5,000 元、經濟狀況勉持（見原審109 金訴8 卷第536 
    、648 頁）等一切情狀，各量處如附表一各該編號「主文」
    欄所示之刑，併諭知罰金如易服勞役之折算標準。核原審關
    於此部分之認事用法並無違誤，量刑亦稱妥適。被告陳人豪
    、李俊明2人上訴意旨，以渠等有意與尚未和解之被害人達
    成和解，請求從輕量刑等語。惟查，關於被告2人除於原審
    已與部分被害人達成調解外，於本院僅再由被告陳人豪與附
    表一編號6之告訴人郭美慧達成和解（此部分詳下述），而
    未能再與其他被害人達成和解，且原審就被告2人上開各罪
    所處之刑，亦均係在法定刑範圍之內，均核無過重之不當，
    是被告2人上訴請求再從輕量刑，自無理由，其2人關於此部
    分之上訴應予駁回。
肆、撤銷改判部分：
一、原判決關於被告陳人豪就附表一編號1、5、6、25、30部分
    ，亦認其罪證明確，予以論罪科刑，固非無見，惟查：㈠因
    附表一編號1之犯罪時間係108年1月14日，而附表一編號25
    之犯罪時間係108年1月13日12時9分之前，顯然被告陳人豪
    參與本案集團後之首次犯行，應係附表一編號25，此亦為其
    於本院所自承（本院卷第493、494頁），原審誤其首次犯行
    為附表一編號1，致就被告陳人豪參與犯罪組織部分究係與
    何次犯行成立想像競合犯有所誤認，此部分即有未洽。㈡附
    表一編號5之被害人劉醇宗雖有接獲恐嚇取財電話，惟係因
    為了報案而使歹徒所提供之帳戶被提報為警示帳戶，始匯款
    10元至該帳戶，並非因受恐嚇而匯款，故此部分金額既非因
    其受恐嚇而匯款，則被告等人就此部分所犯，應係構成恐嚇
    取財未遂罪及一般洗錢未遂罪，已詳如前述，原審未察，亦
    論以恐嚇取財及一般洗錢既遂罪，自有違誤。㈢附表一編號3
    0之被害人張文宗，被告陳人豪亦有與被告李俊明一起與其
    達成調解，有調解筆錄附卷可稽（原審金訴8卷第413頁），
    原審就此部分漏未審酌；另附表一編號6之告訴人郭美慧部
    分，則據被告陳人豪於本院審理時，當庭與其達成和解並給
    付9000元完畢，有本院審判筆錄附卷可稽（本院卷第497頁
    ），此為原審於判決時所未及審酌。㈣、被告陳人豪已實際
    賠償給付予被害人部分之金額，宜自其犯罪所得中予以扣除
    （此部分詳下述），原審未予扣除，亦有未洽。被告陳人豪
    關於此部分上訴意旨，以上開㈡、㈢部分指摘原判決不當，自
    有理由，且原判決亦有上開㈠、㈣之違誤，應由本院將原判決
    關於被告陳人豪附表一編號1、5、6、25、30部分予以撤銷
    改判，而定其應執行刑部分亦應併予撤銷。
二、原判決關於被告李俊明附表一編號4、25部分，亦認其罪證
    明確，予以論罪科刑，固非無見，惟查：㈠因附表一編號4之
    犯罪時間係108年3月6日，而附表一編號25之犯罪時間係108
    年1月13日12時9分之前，顯然被告李俊明參與本案集團後之
    首次犯行，應係附表一編號25，此亦為其於本院所自承（本
    院卷第493、494頁），原審誤為係附表一編號4，致就被告
    李俊明參與犯罪組織部分究係與何次犯行成立想像競合犯有
    所誤認，此部分自有未洽。㈡被告李俊明已實際賠償給付予
    被害人部分之金額，宜自其犯罪所得中予以扣除（此部分詳
    下述），原審未予扣除，亦有未洽。被告李俊明上訴請求從
    輕量刑雖無理由，惟此部分原判決既有違誤，自應由本院將
    原判決關於此部分予以撤銷改判，而定其應執行刑部分亦應
    併予撤銷。
三、爰審酌被告2人不思以正途賺取所需，竟參與不法犯罪組織
    ，結合其他人員共同實施犯罪，加入犯罪集團擔任車手，漠
    視他人財產權；又利用集團間多人分工遂行犯罪之模式，集
    團上游又刻意製造諸多成員間之斷點，使偵查機關難以往上
    追緝，犯罪集團首腦繼續逍遙法外，而不法所得之金流層轉
    ，無從追蹤最後去向，造成被害人財產無法追回及社會互信
    基礎破毀，衍生嚴重社會問題。惟念及被告2人所參與者，
    均非主導集團犯罪之行為，且於犯後坦承犯行，其中陳人豪
    已與被害人張文宗、郭美慧達成調解，兼衡被告陳人豪、李
    俊明2人自述如上之教育程度、家庭經濟狀況等一切情狀，
    各量處如附表一各該編號「主文」欄所示之刑，併諭知罰金
    如易服勞役之折算標準。
四、按數罪併罰定應執行刑之裁量仍應兼衡罪責相當及特別預防
    之刑罰目的，具體審酌整體犯罪過程之各罪關係（例如各行
    為彼此間之關聯性《數罪間時間、空間、法益之異同性》、所
    侵害法益之專屬性或同一性、數罪對法益侵害之加重效應等
    ）及罪數所反應行為人人格及犯罪傾向等情狀綜合判斷，為
    妥適之裁量，且仍受比例原則及公平原則之拘束，倘違背此
    內部界限而濫用其裁量，仍非適法（最高法院104 年度台抗
    字第718 號裁定意旨參照）。至刑罰之科處，應以行為人之
    責任為基礎，考量人之生命有限，刑罰對被告造成之痛苦程
    度，係以刑度增加而生加乘效果，而非等比方式增加，如以
    實質累加方式執行，刑責恐將偏重過苛，不符現代刑事政策
    及刑罰之社會功能，故透過定應執行刑程序，採限制加重原
    則，授權法官綜合斟酌被告犯罪行為之不法與罪責程度、各
    罪彼此間之關聯性（例如數罪犯罪時間、空間、各行為所侵
    害法益之專屬性或同一性、數罪對法益侵害之加重效應等）
    、數罪所反應被告人格特性與傾向、對被告施以矯正之必要
    性等，妥適裁量最終具體應實現之刑罰，以符罪責相當之要
    求，是法院於酌定執行刑時，應體察法律恤刑之目的，為妥
    適之裁量，俾符合實質平等原則（最高法院105 年度台抗字
    第626 號裁定意旨參照）。故數罪併罰定應執行刑之裁量時
    ，應兼衡罪責相當及特別預防之刑罰目的，綜合考量行為人
    之人格及各罪間之關係，具體審酌各罪侵害法益之異同、對
    侵害法益之加重效應及時間、空間之密接程度，注意維持輕
    重罪間刑罰體系之平衡，在依刑法第51條第5 款、第7 款定
    執行刑者，更應注意刑罰邊際效應隨刑期而遞減及行為人所
    生痛苦程度隨刑期而遞增之情形，考量行為人復歸社會之可
    能性，妥適定執行刑（最高法院108 年度台上字第4405號判
    決意旨參照）。考量被告陳人豪、李俊明所犯均係相同之一
    般洗錢罪犯行，倘就其刑度予以實質累加，尚與現代刑事政
    策及刑罰之社會功能不符，茲考量上情，圩衡被告2人所犯
    之法律之目的、違反之嚴重性及貫徹刑法量刑公平正義理念
    ，爰分別定其應執行之刑如主文所示。
五、沒收部分：
  ㈠按犯罪所得，屬於犯罪行為人者，沒收之；於全部或一部不
    能沒收或不宜執行沒收時，追徵其價額，刑法第38條之1 第
    1 項前段、第3 項分別定有明文。查被告陳人豪因本件犯行
    取得5 萬元報酬，被告李俊明取得6 、7 萬元報酬（爰以6
    萬元計算），業經被告陳人豪、李俊明於警詢及偵查中所自
    承（見108 他7980卷第94及130 、157 及186 頁），此等款
    項既屬被告2 人之犯罪所得。其中被告陳人豪已與被害人林
    滿玲、鄭文智、湯智超、賴依晨、陳宏彰、蔡忠龍、張文宗
    、郭美慧等人達成調、和解並已實際賠償上開各被害人共3
    萬1千元（計算式：3000+3000+3000+5000+2500+500+5000+9
    000=31000，調解筆錄中若係被告2人所犯部分而連帶賠償，
    則依其2人所述，係各出一半，參本院卷第352頁，同理，若
    係與同案被告林靜君三人連帶賠償，則應係各出三分之一）
    ，被告已與被害人賴依晨、陳宏彰、張文宗、陳宏彰等人達
    成調解並已實際賠償上開各被害人共1萬3千元（計算式：50
    00+2500+500+5000=13000），此部分若再予諭知沒收，則有
    過苛之虞，爰扣除之。故被告陳人豪部分應諭知沒收之金額
    為1萬9千元（00000-00000=19000），被告李俊明應諭知沒
    收之金額為4萬7千元（00000-00000=47000），且因均未扣
    案，應諭知於全部或一部不能沒收或不宜執行沒收時，追徵
    其價額。
  ㈡按供犯罪所用、犯罪預備之物或犯罪所生之物，屬於犯罪行
    為人者，得沒收之，刑法第38條第2 項前段分別定有明文。
    被告陳人豪於原審供稱：扣案的三星手機是我個人平常使用
    ，我跟阿豪聯絡的手機在我三月份沒有做時就還給他了，讀
    卡機是我的，是為了要測試帳戶用的等語；另被告李俊明亦
    於原審供稱：扣案的筆電是我打電動用的。讀卡機是我的，
    是為了要測試帳戶用的。隨身碟是我裝照片用的，與本案無
    關。6S手機是陳人豪交給我的，拿來跟阿豪聯絡使用，4張
    金融卡也都是陳人豪給我的等語；被告陳人豪亦供稱：6S手
    機和四張金融卡都是阿豪交給我的等語（參原審金訴166號
    卷第137頁），足見渠等對於附表二編號2、5、7-11所示之
    物各有事實上之處分權，且屬犯罪所用之物，從而關於附表
    二編號2之物，應於被告陳人豪罪刑項下諭知沒收，關於附
    表二編號5、7至11所示之物，應於被告李俊明罪刑項下諭知
    沒收。
六、應否諭知強制工作部分：
　　按修正前組織犯罪防制條例，對發起、主持、操縱、指揮或
    參與集團性、常習性及脅迫性或暴力性犯罪組織者，應於刑
    後強制工作之規定，經司法院釋字第528 號解釋尚不違憲；
    嗣該條例第2 條第1 項所稱之犯罪組織，經二次修正，已排
    除原有之「常習性」要件，另將實施詐欺手段之具有持續性
    或牟利性之有結構性組織，納入本條例適用範圍，並對參與
    犯罪組織之行為人，於第3 條第1 項後段但書規定「參與情
    節輕微者，得減輕或免除其刑」。惟同條第3 項仍規定「應
    於刑之執行前，令入勞動場所，強制工作，其期間為三年」
    ，該規定並未依個案情節，區分行為人是否具有反社會的危
    險性及受教化矯治的必要性，一律宣付刑前強制工作3 年。
    然則，衡諸該條例所規定之強制工作，性質上原係對於有犯
    罪習慣，或因遊蕩、懶惰成習而犯罪者，所為之處置，修正
    後該條例既已排除常習性要件，從而，本於法律合憲性解釋
    原則，依司法院釋字第471 號關於行為人有無預防矯治其社
    會危險性之必要，及比例原則等與解釋意旨不相衝突之解釋
    方法，應為目的性限縮，對犯該條例第3 條第1 項之參與犯
    罪組織罪者，應視其行為之嚴重性、表現之危險性、對於未
    來行為之期待性，以及所採措施與預防矯治目的所需程度，
    於有預防矯治其社會危險性之必要，且符合比例原則之範圍
    內，決定是否宣告刑前強制工作（參考最高法院108 年度台
    上大字第2306號大法庭裁定意旨）。查被告陳人豪、李俊明
    參與本件擄鴿勒贖集團，雖得依組織犯罪防制條例第3 條第
    3 項規定一併宣告強制工作，惟本院審酌被告2 人並無重大
    不法犯行紀錄，於本案係擔任提領恐嚇取財款項之車手，居
    於組織之下層地位，聽命於管理階層之指揮命令，難認其2
    人參與犯罪組織之情節嚴重，表現出之危險傾向非高；又被
    告 2人參與該犯罪組織進行犯罪期間非長，難認被告2 人係
    因遊蕩或懶惰成習而犯罪，亦無證據足認其有實行詐欺犯行
    之習慣，且被告2人遭查獲後均坦承犯行，並已賠償部分被
    害人損失，對於未來正向行為具有期待性，反社會危險性非
    高，認本案主文欄所示徒刑之宣告及執行已足矯治其2人之
    社會危險性，依比例原則認並無再予宣告刑前強制工作之必
    要，附此敘明。
據上論斷，應依刑事訴訟法第368條、第369條第1項前段、第364
條、第299條第1項前段，判決如主文。
本案經檢察官顏偉哲、張子凡提起公訴、追加起訴，檢察官姚玎
霖到庭執行職務。
中　　華　　民　　國　 110　　年　　9 　　 月  　2  　日
            刑事第八庭  審判長法  官  林  清  鈞
                         　   法　官  黃  小  琴
                              法  官  郭  瑞  祥
以上正本證明與原本無異。
如不服本判決應於收受送達後二十日內向本院提出上訴書狀，其
未敘述上訴之理由者，並得於提起上訴後二十日內向本院補提理
由書（均須按他造當事人之人數附繕本）「切勿逕送上級法院」
。因疫情而遲誤不變期間，得向法院聲請回復原狀。

                              書記官  賴  淵  瀛 

中　　華　　民　　國　　110 　年　　9 　　月　　2 　　日
附錄本案論罪科刑法條：
組織犯罪防制條例第3條第1項
發起、主持、操縱或指揮犯罪組織者，處 3 年以上 10 年以下
有期徒刑，得併科新臺幣 1 億元以下罰金；參與者，處 6 月以
上 5 年以下有期徒刑，得併科新臺幣 1 千萬元以下罰金。但參
與情節輕微者，得減輕或免除其刑。

中華民國刑法第346條第1項
意圖為自己或第三人不法之所有，以恐嚇使人將本人或第三人之
物交付者，處6 月以上5 年以下有期徒刑，得併科3 萬元以下罰
金。

洗錢防制法第2條第2款
本法所稱洗錢，指下列行為：
二、掩飾或隱匿特定犯罪所得之本質、來源、去向、所在、所有
    權、處分權或其他權益者。
洗錢防制法第14條第1項
有第二條各款所列洗錢行為者，處7 年以下有期徒刑，併科新臺
幣5 百萬元以下罰金。

附表一、
編號 遭恐嚇日期 被害人 匯款時間 匯款金額（新臺幣） 匯入帳戶 提領時間、地點、金額 原審繫屬案號 主文             起訴書案號、出處  1 108年1月14日 莊國典 108年1月14日12時28分25秒 18,060元 林凡翔台新銀行帳戶（帳號：000-00000000000000） 陳人豪於108年1月14日12時46分23秒，在臺中市○○區○○路0段00號全家臺中大進門市提領25,000元 108年度金訴字第166號 陳人豪共同犯洗錢防制法第十四條第一項之一般洗錢罪，處有期徒刑玖月，併科罰金新臺幣參萬元，罰金如易服勞役，以新臺幣壹仟元折算壹日。        即臺中地檢108年度偵字第15690號起訴書附表1編號1所載     108年1月14日12時30分05秒 7,050元     2 108年1月31日 黃怡中 108年1月31日10時48分43秒 30,000元 莊春伴臺灣銀行帳戶（帳號：000-000000000000） 林靜君於108年1月31日11時23分31秒許，在臺中市○區○○路0段000號統一民主門市提領20,000元 108年度金訴字第166號 陳人豪共同犯洗錢防制法第十四條第一項之一般洗錢罪，處有期徒刑捌月，併科罰金新臺幣壹萬元，罰金如易服勞役，以新臺幣壹仟元折算壹日。（本院上訴駁回）        即臺中地檢108年度偵字第15690號起訴書附表1編號2所載        林靜君於108年1月31日11時24分28秒許，在臺中市○區○○路0段000號統一民主門市提領20,000元   3 108年2月8日 許乃文、許進義 108年2月8日11時5分許 10,020元 許雋強永豐銀行帳戶（帳號：000-00000000000000） 林靜君於108年2月8日13時23分31秒許，在臺南市○區○○路000巷00000號OK便利商店臺南開元店提領20,000元 108年度金訴字第166號 陳人豪共同犯洗錢防制法第十四條第一項之一般洗錢罪，處有期徒刑捌月，併科罰金新臺幣壹萬元，罰金如易服勞役，以新臺幣壹仟元折算壹日。（本院上訴駁回）        即臺中地檢108年度偵字第15690號起訴書附表1編號3所載     108年2月8日13時1分許 2,000元     4 108年3月6日 許乃文 108年3月6日13時19分33秒 22,050元 彭宏聖華南銀行帳戶（帳號：000-000000000000） 李俊明於108年3月6日13時20分17秒許在臺中市○區○○○路000號統一超商詠權門市提領3,000元 108年度金訴字第166號 陳人豪共同犯洗錢防制法第十四條第一項之一般洗錢罪，處有期徒刑捌月，併科罰金新臺幣壹萬元，罰金如易服勞役，以新臺幣壹仟元折算壹日。 李俊明共同犯洗錢防制法第十四條第一項之一般洗錢罪，處有期徒刑陸月，併科罰金新臺幣壹萬元，罰金如易服勞役，以新臺幣壹仟元折算壹日。 （本院上訴駁回）        即臺中地檢108年度偵字第15690號起訴書附表1編號4所載        李俊明於108年3月6日13時20分17秒許在臺中市○區○○○路000號統一超商詠權門市提領20,000元   5 108年1月24日 劉醇宗 108年1月24日10時51分36秒 10元 劉祉麟華南銀行帳戶（帳號：000-000000000000） 林靜君於108年1月24日11時31分59秒在臺中市○區○村路0段00號全家超商臺中柳川店提領9,000元 108年度金訴字第166號 陳人豪共同犯洗錢防制法第十四條第一、二項之一般洗錢未遂罪，處有期徒刑柒月，併科罰金新臺幣壹萬元，罰金如易服勞役，以新臺幣壹仟元折算壹日。        即臺中地檢108年度偵字第15690號起訴書附表1編號5所載  6 108年1月23日 郭美慧 108年1月23日12時54分17秒 9,042元 劉祉麟華南銀行帳戶（帳號：000-000000000000） 陳人豪於108年1月23日13時38分49秒，在雲林縣○○鄉○○村0鄰○○000號古坑服務區提領19,000元 109年度金訴字第8號 陳人豪共同犯洗錢防制法第十四條第一項之一般洗錢罪，處有期徒刑柒月，併科罰金新臺幣壹萬元，罰金如易服勞役，以新臺幣壹仟元折算壹日。        即臺中地檢108年度偵字第30462等號起訴書附表編號1所載  7 108年1月 蔡弘揚 108年1月26日11時18分4秒 8,050元 劉祉麟華南銀行帳戶（帳號：000-000000000000） 陳人豪於108年1月26日12時37分20秒、38分3秒許，在臺中市○區○村路0段000號元大銀行提領20,000、14,000元 109年度金訴字第8號 陳人豪共同犯洗錢防制法第十四條第一項之一般洗錢罪，處有期徒刑捌月，併科罰金新臺幣壹萬元，罰金如易服勞役，以新臺幣壹仟元折算壹日。（本院上訴駁回）        即臺中地檢108年度偵字第30462等號起訴書附表編號2所載  8 108年1月26日 林宗賢 108年1月26日11時29分39秒 8,010元 劉祉麟華南銀行帳戶（帳號：000-000000000000） 陳人豪於108年1月26日12時37分20秒、38分3秒許，在臺中市○區○村路0段000號元大銀行提領20,000、14,000元 109年度金訴字第8號 陳人豪共同犯洗錢防制法第十四條第一項之一般洗錢罪，處有期徒刑捌月，併科罰金新臺幣壹萬元，罰金如易服勞役，以新臺幣壹仟元折算壹日。（本院上訴駁回）        即臺中地檢108年度偵字第30462等號起訴書附表編號3所載  9 108年1月14日 余柏堅 108年1月14日9時55分42秒 9,010元 林凡翔台新銀行帳戶（帳號：000-00000000000000） 陳人豪於108年1月14日10時45分1秒許，在臺中市○區○○路0段00巷00號全家超商臺中興美店提領46,000元 109年度金訴字第8號 陳人豪共同犯洗錢防制法第十四條第一項之一般洗錢罪，處有期徒刑捌月，併科罰金新臺幣壹萬元，罰金如易服勞役，以新臺幣壹仟元折算壹日。（本院上訴駁回）        即臺中地檢108年度偵字第30462等號起訴書附表編號4所載  10 108年1月14日 黃國宏 108年1月14日10時14分 16,004元 林凡翔台新銀行帳戶（帳號：000-00000000000000） 陳人豪於108年1月14日10時45分1秒許，在臺中市○區○○路0段00巷00號全家超商臺中興美店提領46,000元 109年度金訴字第8號 陳人豪共同犯洗錢防制法第十四條第一項之一般洗錢罪，處有期徒刑捌月，併科罰金新臺幣壹萬元，罰金如易服勞役，以新臺幣壹仟元折算壹日。（本院上訴駁回）        即臺中地檢108年度偵字第30462等號起訴書附表編號5所載  11 108年1月14日 林滿玲 108年1月14日10時17分 10,030元 林凡翔台新銀行帳戶（帳號：000-00000000000000） 陳人豪於108年1月14日10時45分1秒許，在臺中市○區○○路0段00巷00號全家超商臺中興美店提領46,000元 109年度金訴字第8號 陳人豪共同犯洗錢防制法第十四條第一項之一般洗錢罪，處有期徒刑捌月，併科罰金新臺幣壹萬元，罰金如易服勞役，以新臺幣壹仟元折算壹日。（本院上訴駁回）        即臺中地檢108年度偵字第30462等號起訴書附表編號6所載  12 108年1月14日 謝南港 108年1月14日10時24分 10,040元 林凡翔台新銀行帳戶（帳號：000-00000000000000） 陳人豪於108年1月14日10時45分1秒許，在臺中市○區○○路0段00巷00號全家超商臺中興美店提領46,000元 109年度金訴字第8號 陳人豪共同犯洗錢防制法第十四條第一項之一般洗錢罪，處有期徒刑玖月，併科罰金新臺幣貳萬元，罰金如易服勞役，以新臺幣壹仟元折算壹日。（本院上訴駁回）        即臺中地檢108年度偵字第30462等號起訴書附表編號7所載   108年1月27日  108年1月27日11時58分 10,050元 莊春伴臺灣銀行帳戶（000-000000000000） 林靜君於108年1月27日12時52分5秒許，在臺中市○區○村路0段000○0號統一超商向美店提領20,000元    108年2月7日  108年2月7日11時25分許 20,002元 許雋強永豐銀行帳戶（000-00000000000000） 陳人豪於108年2月7日11時36分許，在臺中市○○區○○路000號統一超商鄉林店提領20,000元   13 108年1月14日 陳昆泉 108年1月14日12時49分45秒許 10,002元 林凡翔台新銀行帳戶（帳號：000-00000000000000） 陳人豪於108年1月14日19時32分54秒許，在臺中市○區○○路0段000號臺中福平里郵局提領10,000元 109年度金訴字第8號 陳人豪共同犯洗錢防制法第十四條第一項之一般洗錢罪，處有期徒刑捌月，併科罰金新臺幣壹萬元，罰金如易服勞役，以新臺幣壹仟元折算壹日。（本院上訴駁回）        即臺中地檢108年度偵字第30462等號起訴書附表編號8所載  14 108年2月1日 黃燕華 108年2月1日12時36分 8,012元 許雋強永豐銀行帳戶（000-00000000000000） 陳人豪於108年2月1日13時8分許，在臺中市○區○○街00○0號全家超商樂群店提領20,000元 109年度金訴字第8號 陳人豪共同犯洗錢防制法第十四條第一項之一般洗錢罪，處有期徒刑捌月，併科罰金新臺幣壹萬元，罰金如易服勞役，以新臺幣壹仟元折算壹日。（本院上訴駁回）        即臺中地檢108年度偵字第30462等號起訴書附表編號9所載     108年2月7日13時20分許 8,050元  陳人豪於108年2月7日13時45分許，在臺中市○區○○路0段000號臺中福平里郵局提領20,000元   15 108年2月1日 莊美秀 108年2月1日13時3分許 15,050元 許雋強永豐銀行帳戶（000-00000000000000） 陳人豪於108年2月1日13時9分許，在臺中市○區○○街00○0號全家超商樂群店提領20,000元 109年度金訴字第8號 陳人豪共同犯洗錢防制法第十四條第一項之一般洗錢罪，處有期徒刑捌月，併科罰金新臺幣壹萬元，罰金如易服勞役，以新臺幣壹仟元折算壹日。（本院上訴駁回）        即臺中地檢108年度偵字第30462等號起訴書附表編號10所載  16 108年2月7日 蔡益成 108年2月7日11時58分許 13,088元 許雋強永豐銀行帳戶（000-00000000000000） 陳人豪於108年2月7日12時10分許，在臺中市○區○村路0段00號統一超商美生店提領13,200元 109年度金訴字第8號 陳人豪共同犯洗錢防制法第十四條第一項之一般洗錢罪，處有期徒刑捌月，併科罰金新臺幣壹萬元，罰金如易服勞役，以新臺幣壹仟元折算壹日。（本院上訴駁回）        即臺中地檢108年度偵字第30462等號起訴書附表編號11所載  17 108年2月10日 陳宗田 108年2月10日14時48分許 10,010元 許雋強永豐銀行帳戶（000-00000000000000） 陳人豪於108年2月10日15時18分許，在臺中市○區○○路0段000號臺中福平里郵局提領20,000元 109年度金訴字第8號 陳人豪共同犯洗錢防制法第十四條第一項之一般洗錢罪，處有期徒刑捌月，併科罰金新臺幣壹萬元，罰金如易服勞役，以新臺幣壹仟元折算壹日。（本院上訴駁回）        即臺中地檢108年度偵字第30462等號起訴書附表編號12所載  18 108年2月10日 古坤城 108年2月10日15時24分許 18,008元 許雋強永豐銀行帳戶（000-00000000000000） 陳人豪於108年2月10日15時52分許，在臺中市○區○○路0000號統一超商金典店提領20,000元 109年度金訴字第8號 陳人豪共同犯洗錢防制法第十四條第一項之一般洗錢罪，處有期徒刑捌月，併科罰金新臺幣壹萬元，罰金如易服勞役，以新臺幣壹仟元折算壹日。（本院上訴駁回）        即臺中地檢108年度偵字第30462等號起訴書附表編號13所載  19 108年2月11日 吳春源 108年2月11日11時4分許 10,050元 許雋強永豐銀行帳戶（000-00000000000000） 陳人豪於108年2月11日12時6分許，在臺中市○○區○○路000號萊爾富超商中鑽店提領30,000元 109年度金訴字第8號 陳人豪共同犯洗錢防制法第十四條第一項之一般洗錢罪，處有期徒刑捌月，併科罰金新臺幣壹萬元，罰金如易服勞役，以新臺幣壹仟元折算壹日。（本院上訴駁回）     3,000元   即臺中地檢108年度偵字第30462等號起訴書附表編號14所載  20 108年2月8日 林景祿 108年2月8日12時58分許 10,000元 許雋強永豐銀行帳戶（000-00000000000000） 林靜君於108年2月8日13時24分許，在台南市○區○○路000巷00○00號OK便利商店開元店提領14,000元 109年度金訴字第8號 陳人豪共同犯洗錢防制法第十四條第一項之一般洗錢罪，處有期徒刑捌月，併科罰金新臺幣壹萬元，罰金如易服勞役，以新臺幣壹仟元折算壹日。（本院上訴駁回）        即臺中地檢108年度偵字第30462等號起訴書附表編號15所載  21 108年1月27日 鄭文智 108年1月27日12時9分許 9,002元 莊春伴臺灣銀行帳戶（000-000000000000） 林靜君於108年1月27日12時52分5秒許，在臺中市○區○村路0段000○0號統一超商向美店提領20,000元 109年度金訴字第8號 陳人豪共同犯洗錢防制法第十四條第一項之一般洗錢罪，處有期徒刑捌月，併科罰金新臺幣壹萬元，罰金如易服勞役，以新臺幣壹仟元折算壹日。（本院上訴駁回）        即臺中地檢108年度偵字第30462等號起訴書附表編號16所載  22 108年1月27日 李文賢 108年1月27日12時15分許 10,020元 莊春伴臺灣銀行帳戶（000-000000000000） 林靜君於108年1月27日12時52分5秒許，在臺中市○區○村路0段000○0號統一超商向美店提領20,000元 109年度金訴字第8號 陳人豪共同犯洗錢防制法第十四條第一項之一般洗錢罪，處有期徒刑捌月，併科罰金新臺幣壹萬元，罰金如易服勞役，以新臺幣壹仟元折算壹日。（本院上訴駁回）        即臺中地檢108年度偵字第30462等號起訴書附表編號17所載  23 108年1月31日 湯智超 108年1月31日10時50分許 15,080元 莊春伴臺灣銀行帳戶（000-000000000000） 林靜君於108年1月31日11時25分37秒許，在臺中市○區○○路0段000號統一超商民主店提領20,000元 109年度金訴字第8號 陳人豪共同犯洗錢防制法第十四條第一項之一般洗錢罪，處有期徒刑捌月，併科罰金新臺幣壹萬元，罰金如易服勞役，以新臺幣壹仟元折算壹日。（本院上訴駁回）        即臺中地檢108年度偵字第30462等號起訴書附表編號18所載  24 108年1月31日 朱淑華 108年1月31日11時1分許 20,020元 莊春伴臺灣銀行帳戶（000-000000000000） 林靜君於108年1月31日11時26分41秒許，在臺中市○區○○路0段000號統一超商民主店提領20,000元 109年度金訴字第8號 陳人豪共同犯洗錢防制法第十四條第一項之一般洗錢罪，處有期徒刑捌月，併科罰金新臺幣壹萬元，罰金如易服勞役，以新臺幣壹仟元折算壹日。（本院上訴駁回）        即臺中地檢108年度偵字第30462等號起訴書附表編號19所載  25 108年1月13日 何秉昌 108年1月13日12時9分37秒許 10,002元 林凡翔台新銀行帳戶（帳號：000-00000000000000） 李俊明於108年1月13日12時33分15秒許，在彰化縣彰化市曉陽路1段山銀行彰化分行提領10,000元 109年度金訴字第8號 陳人豪共同犯洗錢防制法第十四條第一項之一般洗錢罪，處有期徒刑捌月，併科罰金新臺幣壹萬元，罰金如易服勞役，以新臺幣壹仟元折算壹日。 李俊明共同犯洗錢防制法第十四條第一項之一般洗錢罪，處有期徒刑陸月，併科罰金新臺幣壹萬元，罰金如易服勞役，以新臺幣壹仟元折算壹日。        即臺中地檢108年度偵字第30462等號起訴書附表編號20所載     108年1月13日12時28分2秒許 30,000元  李俊明於108年1月13日12時34分許，在彰化縣彰化市曉陽路1段玉山銀行彰化分行提領20,000元   26 108年1月13日 賴依晨 108年1月13日13時18分 30,000元 林凡翔台新銀行帳戶（帳號：000-00000000000000） 李俊明於108年1月13日13時32分7秒許，在彰化縣○○市○○街000號群加超商新彰基店提領54,000元 109年度金訴字第8號 陳人豪共同犯洗錢防制法第十四條第一項之一般洗錢罪，處有期徒刑捌月，併科罰金新臺幣壹萬元，罰金如易服勞役，以新臺幣壹仟元折算壹日。 李俊明共同犯洗錢防制法第十四條第一項之一般洗錢罪，處有期徒刑陸月，併科罰金新臺幣壹萬元，罰金如易服勞役，以新臺幣壹仟元折算壹日。 （本院上訴駁回）        即臺中地檢108年度偵字第30462等號起訴書附表編號21所載  27 108年1月26日 卓聖輝 108年1月14日16時許 25,000元 林凡翔台新銀行帳戶（帳號：000-00000000000000） 李俊明於108年1月13日18時39分許，在臺中市○區○○路0段000○0號萊爾富超商提領20,000元、4,000元 109年度金訴字第8號 陳人豪共同犯洗錢防制法第十四條第一項之一般洗錢罪，處有期徒刑捌月，併科罰金新臺幣壹萬元，罰金如易服勞役，以新臺幣壹仟元折算壹日。 李俊明共同犯洗錢防制法第十四條第一項之一般洗錢罪，處有期徒刑陸月，併科罰金新臺幣壹萬元，罰金如易服勞役，以新臺幣壹仟元折算壹日。 （本院上訴駁回）        即臺中地檢108年度偵字第30462等號起訴書附表編號22所載  28 108年1月13日 葉建志 108年1月13日19時33分49秒許 5,010元 林凡翔台新銀行帳戶（帳號：000-00000000000000） 李俊明於108年1月13日19時59分許，在臺中市○區○○路000號統一超商南美店提領6,000元 109年度金訴字第8號 陳人豪共同犯洗錢防制法第十四條第一項之一般洗錢罪，處有期徒刑捌月，併科罰金新臺幣壹萬元，罰金如易服勞役，以新臺幣壹仟元折算壹日。 李俊明共同犯洗錢防制法第十四條第一項之一般洗錢罪，處有期徒刑陸月，併科罰金新臺幣壹萬元，罰金如易服勞役，以新臺幣壹仟元折算壹日。 （本院上訴駁回）        即臺中地檢108年度偵字第30462等號起訴書附表編號23所載  29 108年3月27日 陳宏彰 108年3月27日19時10分許 5,010元 林祐任三信銀行帳戶（帳號：000-0000000000） 李俊明於108年3月27日19時21分40秒許，在臺中市○區○○路0段000○0號提領8,000元 109年度金訴字第8號 陳人豪共同犯洗錢防制法第十四條第一項之一般洗錢罪，處有期徒刑捌月，併科罰金新臺幣壹萬元，罰金如易服勞役，以新臺幣壹仟元折算壹日。 李俊明共同犯洗錢防制法第十四條第一項之一般洗錢罪，處有期徒刑陸月，併科罰金新臺幣壹萬元，罰金如易服勞役，以新臺幣壹仟元折算壹日。 （本院上訴駁回）        即臺中地檢108年度偵字第30462等號起訴書附表編號24所載  30 108年1月25日 張文宗 108年3月27日19時10分 3,020元 林祐任三信銀行帳戶（帳號：000-0000000000） 李俊明於108年3月27日19時21分40秒許，在臺中市○區○○路0段000○0號提領8,000元 109年度金訴字第8號 陳人豪共同犯洗錢防制法第十四條第一項之一般洗錢罪，處有期徒刑柒月，併科罰金新臺幣壹萬元，罰金如易服勞役，以新臺幣壹仟元折算壹日。 李俊明共同犯洗錢防制法第十四條第一項之一般洗錢罪，處有期徒刑陸月，併科罰金新臺幣壹萬元，罰金如易服勞役，以新臺幣壹仟元折算壹日。 （李俊明部分本院上訴駁回）        即臺中地檢108年度偵字第30462等號起訴書附表編號25所載  31 108年4月3日 蔡忠龍 108年4月3日13時57分許 22,050元 吳俞鈞彰化銀行帳戶（帳號：000-00000000000） 綽號「大胖」身份年籍不詳之人於108年4月3日14時9分19秒許，在新竹市○○路00號提領20,000元 109年度金訴字第8號 陳人豪共同犯洗錢防制法第十四條第一項之一般洗錢罪，處有期徒刑捌月，併科罰金新臺幣壹萬元，罰金如易服勞役，以新臺幣壹仟元折算壹日。 李俊明共同犯洗錢防制法第十四條第一項之一般洗錢罪，處有期徒刑陸月，併科罰金新臺幣壹萬元，罰金如易服勞役，以新臺幣壹仟元折算壹日。 （本院上訴駁回）        即臺中地檢108年度偵字第30462等號起訴書附表編號26所載     108年4月3日15時1分許 30,000元 謝政倫第一銀行帳戶（帳號：000-00000000000） 李俊明於108年4月3日15時11分21秒許，在新竹市○○路000巷0號東園郵局提領20,000元      108年4月3日15時2分許 20,055元  李俊明於108年4月3日15時12分35秒、13分50秒許，在新竹市○○路000巷0號東園郵局提領20,000元、15,000元   32 108年4月3日 康嘉倫 108年4月3日13時34分許 18,030元 吳俞鈞彰化銀行帳戶（帳號：000-00000000000） 李俊明於108年4月3日13時49分57秒許，在新竹市○○路0號統一超商保忠店提領20,000元 109年度金訴字第8號 陳人豪共同犯洗錢防制法第十四條第一項之一般洗錢罪，處有期徒刑捌月，併科罰金新臺幣壹萬元，罰金如易服勞役，以新臺幣壹仟元折算壹日。 李俊明共同犯洗錢防制法第十四條第一項之一般洗錢罪，處有期徒刑陸月，併科罰金新臺幣壹萬元，罰金如易服勞役，以新臺幣壹仟元折算壹日。 （本院上訴駁回）        即臺中地檢108年度偵字第30462等號起訴書附表編號27所載  33 108年6月2日 劉明安 108年6月2日18時54分許 12,005元 莊祐哲臺灣銀行帳戶（帳號：000-000000000000） 李俊明於108年6月2日19時7分25秒許，在臺中市○○區○○路0段000號全家超商大雅上楓店提領12,000元 109年度金訴字第8號 陳人豪共同犯洗錢防制法第十四條第一項之一般洗錢罪，處有期徒刑捌月，併科罰金新臺幣壹萬元，罰金如易服勞役，以新臺幣壹仟元折算壹日。 李俊明共同犯洗錢防制法第十四條第一項之一般洗錢罪，處有期徒刑陸月，併科罰金新臺幣壹萬元，罰金如易服勞役，以新臺幣壹仟元折算壹日。 （本院上訴駁回）        即臺中地檢108年度偵字第30462等號起訴書附表編號28所載  34 108年6月2日 郭秀碧 108年6月2日18時56分許 7,002元 謝政倫華南銀行帳戶（帳號：000-000000000000） 李俊明於108年6月2日19時8分11秒許，在臺中市○○區○○路0段000號全家超商大雅上楓店提領7,005元 109年度金訴字第8號 陳人豪共同犯洗錢防制法第十四條第一項之一般洗錢罪，處有期徒刑捌月，併科罰金新臺幣壹萬元，罰金如易服勞役，以新臺幣壹仟元折算壹日。 李俊明共同犯洗錢防制法第十四條第一項之一般洗錢罪，處有期徒刑陸月，併科罰金新臺幣壹萬元，罰金如易服勞役，以新臺幣壹仟元折算壹日。 （本院上訴駁回）        即臺中地檢108年度偵字第30462等號起訴書附表編號29所載  


附表二：（應沒收之物）

編號 品名 數量 持有人  1 三星手機 GalaxyS8+( IMEI：000000000000000) 1支 陳人豪  2 IC卡讀卡機 1個 陳人豪  3 新臺幣現金 40,000元 林靜君  4 Lenovo筆記型電腦 1台 李俊明  5 IC卡讀卡機 1個 李俊明  6 SanDisk 8G隨身碟 1個 李俊明  7 iPhone 6S 手機（IMEI：000000000000000） 1支 李俊明  8 華南銀行金融卡（帳號：000000000000） 1張 李俊明  9 臺灣銀行金融卡（帳號：000000000000） 1張 李俊明  10 渣打銀行金融卡（帳號：00000-000000000） 1張 李俊明  11 王道銀行金融卡（帳號：00000000000000） 1張 李俊明